臺灣臺中地方法院刑事判決　　　　　　　　　　　　　九十四年度易字第四九四號
　　公　訴　人　臺灣臺中地方法院檢察署檢察官
　　被　　　告　乙○○
右列被告因竊盜案件，經檢察官提起公訴（九十三年度偵字第二○八二五號、九十三
年度偵字第二○九六二號），本院判決如左：
    主    文
乙○○連續竊盜，累犯，處拘役柒拾日，如易科罰金，以佰元折算壹日。
    犯罪事實
一、乙○○前於民國九十一年間因犯竊盜罪，經臺灣高等法院臺中分院判處有期徒刑
    一年六月確定，於九十三年四月十七日縮刑期滿執行完畢。詎乙○○仍不知悔改
    ，竟意圖為自己不法所有，並基於概括之犯意，先於九十三年十一月二十七日凌
    晨一時許，在臺中縣太平市○○路○段六巷二四號甲○○住處前，以徒手打開停
    放該處之余文忠所有由甲○○使用車牌號碼六Ｌ─四八六八號自用小客車車門後
    進入車內，徒手竊取甲○○所有置於車內之折疊式腳踏車一輛，尚未得手之際即
    被甲○○發現並報警當場查獲而未得逞；又乙○○仍承續前開竊盜之犯意，復於
    九十三年十一月三十日凌晨二時十分許，在其所寄居之友人丙○○位於臺中市○○路○段一九七巷五號二樓Ｂ八室內，趁丙○○不在屋內之際，徒手竊取丙○○
    所有之ＰＤＡ掌上型電腦一台、充電器一個及手錶一只。嗣乙○○於九十三年十
    一月三十日凌晨三時四十分許，在臺中市○○路○段二二六號莊也旺住處前，欲
    以自備鑰匙預備打開莊也旺住處大門進入行竊時，經莊也旺發覺而報警查獲（此
    部分因竊盜罪不處罰預備行為，故不構成犯罪），並扣得丙○○所有之ＰＤＡ掌
    上型電腦一台、充電器一個及手錶一只。
二、案經臺中市警察局第三分局及臺中縣警察局霧峰分局分別報請臺灣臺中地方法院
    檢察署檢察官偵查起訴。
    理    由
一、訊據被告乙○○固坦承有於前揭時、地進入甲○○之車牌號碼六Ｌ─四八六八號
    自用小客車內，及持有丙○○所有之ＰＤＡ掌上型電腦一台、充電器一個及手錶
    一只而為警查獲等事實，惟矢口否認有何竊盜犯行，辯稱：九十三年十一月二十
    七日當天其喝很多酒，只是進入甲○○之自用小客車內睡覺，並未翻車內東西；
    又九十三年十一月三十日當時是在丙○○住處寄住，其與丙○○的東西是共用的
  ，因為該層住戶很多，常丟東西，所以順便幫丙○○的東西帶出來，其並無竊取
    被害人之財物云云。惟查：
  (一)前揭事實，業據被害人甲○○、丙○○分別於警詢及檢察官偵查中指、證述明確
    ，並有照片八張、贓證物保管收據二份、扣押物品目錄表、扣押物品清單及現場
    圖各一份附於偵查卷可稽。
  (二)被告雖辯稱其只是進入車牌號碼六Ｌ─四八六八號自用小客車睡覺云云。然查，
    證人甲○○於警詢及檢察官偵查中均證稱：其將車牌號碼六Ｌ─四八六八號自用
    小客車停在其位於臺中縣太平市○○路○段六巷二十四號家門口前，其原本在家
    看電視，所坐位置離門口約三公尺左右，當時其鄰居來通知看見其自用小客車內
    的燈光是亮的，其出去查看，即發現被告乙○○在車內翻東西的動作，後來被告
    就被其與其鄰居自車內拉出來合力送警，被告被拉出來時只是說進去車內看東西
    ，並未說他要睡覺，其習慣上車子都有上鎖等語明確（見九十三年度偵字第二○
    八二五號卷第十三頁、九十三年度偵字第二○九六二號卷第五一頁）。本件被告
    與甲○○素不相識，且該自用小客車亦有上鎖，惟其竟於深夜時分侵入該自用小
    客車，而衡諸常情，一般人均無任意進入不認識之他人所有之自用小客車內之可
    能，被告上開辯解原屬有違情理。況被告可選擇至旅社、公園，甚或路邊走廊等
    可遮避風雨之處所暫時休息片刻，殊無於深夜時分任意侵入他人自用小客車之理
    ！是被告所辯其因酒醉入車內睡覺，因車門無法關閉而在車內一直關車門云云，
    核屬卸責之詞，不足採信。
  (三)另被告辯稱其係幫丙○○保管ＰＤＡ掌上型電腦一台、充電器一個及手錶一只等
    財物云云。惟查，被告供陳其取走ＰＤＡ掌上型電腦一台、充電器一個及手錶一
    只時，並未經過丙○○同意等語（見九十三年度偵字第二○九六二號卷第十頁、
    第十一頁、第四一頁），且據被害人丙○○於警詢時證述：案發當時，其僅與被
    告認識約二、三天，其二人認識時因被告表示他無地方可住又無工作，故讓被告
    借住其住處幾天，但被告拿走ＰＤＡ掌上型電腦一台、充電器一個及手錶一只等
    財物時並未徵求其同意，亦無向其表示要借用該物品等語明確（見九十三年度偵
    字第二○九六二號卷第十二頁）。顯然被告確係竊取丙○○之ＰＤＡ掌上型電腦
    一台、充電器一個及手錶一只等財物，允無疑義。
  (四)查被告竊取折疊式腳踏車未遂及竊取ＰＤＡ掌上型電腦一台、充電器一個及手錶
    一只等財物既遂，其有為自己不法所有之意圖，本件事證明確，被告所辯均無可
    採，其前後二次竊盜犯行，洵堪認定。
二、核被告所為，係犯刑法第三百二十條第一項之竊盜罪及同條第三項、第一項之竊
    盜未遂罪。被告先後一次竊盜既遂及一次竊盜未遂犯行，時間緊接，犯罪構成要
    件相同，顯係基於概括之犯意反覆為之，為連續犯，應依刑法第五十六條之規定
    論以一連續竊盜既遂罪，並加重其刑。又被告前於九十一年間因犯竊盜罪，經臺
    灣高等法院臺中分院判處有期徒刑一年六月，於九十三年四月十七日縮刑期滿執
    行完畢之事實，有臺灣高等法院被告全國前案紀錄表及臺灣臺中地方法院檢查署
    刑案資料查註紀錄表各一份在卷可考，被告於刑之執行完畢後五年內再犯本件有
    期徒刑以上之罪，為累犯，應依刑法第四十七條規定加重其刑，並遞加重之。爰
    審酌被告犯罪之動機、目的、手段、年輕力壯，不思以一己之力，循正當方式獲
    取錢財，所行竊之折疊式腳踏車、ＰＤＡ掌上型電腦一台、充電器一個及手錶一
    只等財物價值不高，犯罪所生損害尚屬輕微，犯後仍否認犯行、飾詞狡卸等一切
    情狀，量處如主文所示之刑，並諭知易科罰金之折算標準。至扣案之鑰匙一把，
    係被告預備行竊莊也旺住處時所用之工具，此部分既不構成犯罪，亦與被告所犯
    上開二次竊盜犯行無關，自不予宣告沒收，附此敘明。
四、本件被告經合法傳喚，無正當理由不到庭，本院認本案係屬應科拘役之案件，爰
    依刑事訴訟法第三百零六條之規定，不待其陳述逕行判決。
據上論斷，應依刑事訴訟法第二百九十九條第一項前段、第三百零六條，刑法第五十
六條、第三百二十條第一項、第四十七條、第四十一條第一項前段，罰金罰鍰提高標
準條例第一條前段、第二條，判決如主文。
中      華      民      國      九十四      年    五    月    二十七    日
                                    臺灣臺中地方法院刑事第六庭
                                        審判長法  官    簡  源  希
                                              法  官    鄧  敏  雄
                                              法  官    戴  博  誠
右正本證明與原本無異。
如不服本判決，應於送達後十日內向本院提出上訴狀（須附繕本），上訴於臺灣高等
法院臺中分院。
                                               書記官
中      華      民      國      九十四      年    五    月   二十七    日
【附錄論罪科刑法條】
刑法第三百二十條第一項、第三項：
意圖為自己或第三人不法之所有，而竊取他人之動產者，為竊盜罪，處五年以下有期
徒刑、拘役或五百元以下罰金。
前二項之未遂犯罰之。
